---
title: "Vanderbilt University Medical Center"
author: "Grupo 3: Arquinio, Elizabeth / Baltodano, Ronald / Del Aguila, Peter / Morales, Jacqueline"
date: '2022-06-25'
output: oilabs::lab_report
---

```{r setup, include=FALSE}
knitr::opts_chunk$set(echo = TRUE)
library("dplyr")
library("oilabs")
library("tidyverse")
library("RColorBrewer") 
library("gridExtra")  
require("knitr")
library("openxlsx")
library("funModeling")
library("nortest") 
require(nortest)
library("ggplot2")
library("PerformanceAnalytics")
library("ggcorrplot")
library("gridExtra") 

```

------------------------------------------------------------------------

### **1. Sinopsis** 

El presente caso se analiza en base a lo requerido por el Centro Médico de la Universidad de Vanderbilt (VUMC), quienes se encuentran interesados en conocer el volumen de cirugías programadas para poder ajustar la dotación de personal y de materiales requeridos.

Especialmente, se desea mejorar las predicciones de volumen diario de cirugías programadas. Para ello se le asigna a Bose, director de Surgical Business Analytics en VUMC, la tarea de mejorar las predicciones en base a la cantidad de cirugías programadas para realizarse en fechas específicas anteriores a la fecha de la cirugía y la cantidad real de cirugías realizadas el día de la cirugía, durante 48 semanas.

------------------------------------------------------------------------

### **2. Problemas** 

2.1 Problema general: 

- La programación ineficiente de cirugías genera problemas con el uso de recursos.
 
2.2 Problemas específicos:

- Se desconoce el volumen de cirugías programadas a diario.
- Se desconoce los días de mayor y de menor volumen de cirugías.

------------------------------------------------------------------------

### **3. Objetivos** 

3.1 Objetivo general:

- Estimar la cantidad óptima de personal quirúrjico e insumos para la cantidad de cirugías diarias estimadas.

3.2 Objetivos específicos:

- Proyectar el volumen diario de cirugías.
- Proyectar los días de mayor y de menor volumen de cirugías.

------------------------------------------------------------------------

### **4. Análisis** 

```{r message=FALSE}
Base1 <- readWorkbook("W15168-XLS-ENG.xlsx", sheet = "Sheet1", detectDates = TRUE)
names(Base1)<-c("fec_cirugia","dia_cirugia",28,21,14,13,12,11,10,9,8,7,6,5,4,3,2,1,0)
attach(Base1)
glimpse(Base1)
```
```{r, message=FALSE}
Base2 <- Base1 %>% gather(dias_atras, nro_cirugias, 3:19)
head(Base2)
Base2$dia_cirugia <- as_factor(Base2$dia_cirugia)
Base2$dias_atras <- as.numeric(Base2$dias_atras)
Base2 <- Base2 %>% 
        mutate(sem_atras = case_when(
          Base2$dias_atras<=7 ~ 0,
          Base2$dias_atras>7 & Base2$dias_atras<=14 ~ 1,
          Base2$dias_atras>14 & Base2$dias_atras<=21 ~ 2,
          Base2$dias_atras>21 & Base2$dias_atras<=28 ~ 3,
                                 TRUE ~ 4))
Base2$sem_atras <- as.factor(Base2$sem_atras)
levels(Base2$sem_atras) <- c("1. Sem-0","2. Sem-1","3. Sem-2","4. Sem-3")
df_status(Base2)
summary(Base2)
```
```{r, message=FALSE}
attach(Base2)
d1 <- ggplot(data = Base2,        
             aes(x = nro_cirugias)
             ) +
             geom_density() +        
             labs(list(x = "nro_cirugias", y = "Densidad", color="dia_cirugia"))+
             theme(axis.title = element_text(face = "bold", 
                                             colour = "#990000",
                                             size = 10), 
                   axis.text = element_text(size = 7),        
                   plot.title = element_text(size = rel(1.2),
                                             colour = "blue")
                   )
bp1 <- ggplot(data = Base2, aes(x = factor(""), y = nro_cirugias)) +  
       geom_boxplot() +  
       ylab("nro_cirugias") + xlab("") 

h1 <-ggplot(data = Base2,aes(x = nro_cirugias)) + 
     geom_histogram() +
     labs(list(x = "nro_cirugias", y = "Frecuencia")) 

grid.arrange(d1,bp1,h1)

mean(nro_cirugias)

median(nro_cirugias)
```
Considerando que la distribución presenta asimetría positiva, la mediana será la medida de mayor utilidad porque estará más cerca del valor promedio real.

```{r, message=FALSE}
attach(Base2)
d2 <- ggplot(data = Base2,        
             aes(x = nro_cirugias, color=dia_cirugia)
             ) +
             geom_density() +        
             labs(list(x = "nro_cirugias", y = "Densidad", color="dia_cirugia"))+
             theme(axis.title = element_text(face = "bold", 
                                             colour = "#990000",
                                             size = 10), 
                   axis.text = element_text(size = 7),        
                   plot.title = element_text(size = rel(1.2),
                                             colour = "blue")
                   )
bp2 <- ggplot(data = Base2, aes(x = dia_cirugia, y = nro_cirugias)) +  
       geom_boxplot(aes(fill = dia_cirugia)) +  
  labs(list(x = "dia_cirugia", y = "nro_cirugias"))

grid.arrange(d2,bp2) 
```

```{r, message=FALSE}
attach(Base2)
Tabla<-Base2 %>% 
  select(dia_cirugia,nro_cirugias) %>% 
  group_by(dia_cirugia) %>% 
  summarise(dias_atras=n(),
            Promedio=mean(nro_cirugias,na.rm = TRUE),.groups="drop") 
print(Tabla)

Tabla$Promedio<-round(Tabla$Promedio,2)

ggplot(as.data.frame(Tabla),aes(dia_cirugia, dias_atras, fill=dia_cirugia)) +
  geom_bar(stat= "identity",show.legend = FALSE) +
  geom_text(aes(label=Promedio), position = position_stack(vjust = 0.5),size = 3)+
  theme (text = element_text(size=14)) +
  ggtitle ("Cirugías por día") + 
  theme(plot.title = element_text(hjust = 0.5,face="bold"))+ # centra el título y en negrita
  theme (axis.title = element_text(face="bold", colour="black", size=rel(1.0))) + # formato a los ejes
  labs(x = NULL)+theme(aspect.ratio =0.5) #Tamaño de las barras 
```

------------------------------------------------------------------------

### **5. Conclusiones** 

5.1 El volumen proyectado de cirugías diarias es de 83.

5.2 Los días de mayor volumen de cirugías son los días de lunes a jueves, con un promedio mayor a 80 cirugías diarias; mientras los días viernes son menor volumen con un promedio por debajo de 70 cirugías por día.

------------------------------------------------------------------------

### **6. Recomendaciones** 

Se recomienda la provisión de recursos y/o insumos médicos con un stock mínimo de acuerdo a las proyecciones de cirugías por día de la semana.